# 股份支付不分人员类别全部计入管理费用吗？

提问人：bianshou 时间：2022-03-09 12:04:11
求教：股份支付是应该按照人员所属类别计入管理费用、研发费用、销售费用、成本？还是无论哪类人员都计入管理费用？

回答人：chenyiwei
以往是全部计入管理费用。目前实务中已有“按照人员所属类别计入管理费用、研发费用、销售费用、成本”的案例。